【裁判字號】    98,抗,148
【裁判日期】    980602
【裁判案由】    定應執行刑
【裁判全文】
臺灣高等法院臺南分院刑事裁定           98年度抗字第148號
抗  告  人
即受刑人    甲○○
上列抗告人因聲請定其應執行刑案件，不服本院中華民國九十八
年五月七日裁定（九十八年度抗字第一四八號），提起再抗告，
本院裁定如下：
    主  文
再抗告駁回。
    理  由
一、本件再抗告意旨略以：
  (一)刑法第四十一條條文規定，前因釋字第366號解釋其意思不
    外是相關拘束人身自由之法律規定應考量各項因素即能達到
    刑罰之目的又兼酌保障人權及社會安定性，免去因案件之執
    行又延伸另一個問題的發生，以造成司法、社福成本之增加
    。觀之原審法院對抗告人本件所為裁定應有不當適法之處，
    亦即僅就憲法解釋條文之闡述，並未對第一審之裁定是否有
    考量刑罰之執行其最終目的是否適當及是否相較所增加之社
    會成本等詳加審酌，似法有不備之情形，故提起本件抗告。
  (二)退步言之，抗告人前所犯二罪均已取得被害人之諒解，又現
    為單親家庭需扶養二子（簡祥宇84年出生、簡祥智88年出生
    ）現均就學中，為免二子造成社會問題增加社會負擔，祈求
    審判長廢棄原裁定發回或更為妥處為禱云云。
二、按原審法院認為抗告不合法律上之程式或法律上不應准許，
    或其抗告權已經喪失者，應以裁定駁回之；對於抗告法院之
    裁定，不得再行抗告。但對於其就左列抗告所為之裁定，得
    提起再抗告：一、對於駁回上訴之裁定抗告者。二、對於因
    上訴逾期聲請回復原狀之裁定抗告者。三、對於聲請再審之
    裁定抗告者。四、對於第四百七十七條定刑之裁定抗告者。
    五、對於第四百八十六條聲明疑義或異議之裁定抗告者。六
    、證人、鑑定人、通譯及其他非當事人對於所受之裁定抗告
    者。前項但書之規定，於依第四百零五條不得抗告之裁定，
    不適用之，刑事訴訟法第四百零八條第一項前段、第四百十
    五條分別定有明文。
三、經查：本件再抗告人甲○○因聲請定其應執行刑案件，經臺
    灣嘉義地方法院以九十八年度聲字第三九七號裁定應執行有
    期徒刑七月，再抗告人不服，提起抗告，經本院以九十八年
    度抗字第一四八號裁定駁回抗告在案，有裁定書在卷為憑，
    嗣再抗告人不服本院上開裁定，具狀再次提起抗告，惟本件
    再抗告人所犯傷害尊親屬罪與違背安全駕駛致交通危險罪，
    其中違背安全駕駛致交通危險罪最重本刑為一年以下有期徒
    刑之罪，屬刑事訴訟法第三百七十六條第一款之案件；傷害
    尊親屬罪其最重本刑雖為四年六月有期徒刑，惟因原審係以
    簡易判決為之，依法均不得上訴於第三審法院，有前開二份
    判決附卷可參，故依刑事訴訟法第四百零五條之規定，再抗
    告人就本院所為之裁定即不得提起再抗告（刑事訴訟法第四
    百十五條第二項參照），是以本件雖係對聲請定其應執行刑
    案件提起抗告，但因屬刑事訴訟法第四百零五條規定不得抗
    告之裁定，依首揭說明，即不得再行抗告，再抗告人提起本
    件再抗告，為法律上不應准許，應予駁回。至本院原裁定雖
    記載「如不服本裁定應於送達後五日內向本院提出抗告狀」
    等字句，然該記載與規定不符，應係誤載，且得否抗告，係
    以法律規定為準，自不因原裁定記載錯誤而得再行抗告，附
    此敘明。
四、據上論斷，應依刑事訴訟法第四百零八條第一項前段，裁定
    如主文。
中    華    民    國    98    年    6     月    2     日
                  刑事第六庭    審判長法  官    董武全
                                      法  官    杭起鶴
                                      法  官    沈揚仁
以上正本證明與原本無異。
不得再抗告。
                                      書記官    廖文靜
中    華    民    國    98    年    6     月    3     日


司法院資訊處製作；財團法人民間司法改革基金會備份。
